202307120011
***
[[00 метавселенная-проекты]] 
[[(метавселенная проект) музей Курехина.canvas]]
***
# оцифровка (3 выставки)
экскурсия:
1. список экспонатов
2. фото экспонатов
3. описание что нужно сделать
4. общее описание расположения экспонатов в здании(?)
5. распределение между Дорой и Никитой (по одному)
6. обговаривание стоимости

(сдел. список, кто что берет и что сделано - в trello)
(разобрать фото по экспонатам)
(дедлайн до конца сентября)
- [x] след. встреча четверг/пятница вечер - тема: обсуждение Git и Trello
- [ ] провести *kob1akova* в RaClub в суб.
- [ ] след. встреча вторник вечер (уточнить) - обсуждение Git + Trello, встреча с *Shadola* и *Alex_SPB*

Никита - 2 
(6 и 6 сделаны) (берет 3.1, 3.3, 3.4)

Дора - 13 
(берет 3.2)
# перенос в Spatial
...
# церемония награждения октябрь
*что мы можем сделать (доп):*
- сдел. для этапа церемонии награждения небольшие анимации
- посмотреть видео предыдущих церемоний награждения
- фоновое выступление мутроникса, пока все рассаживаются по местам
- (сделать DJ-стойку в музее)
***
*как будет проходить мероприятие:*
награждение художников, жури, телевизоры где будет выводится виртуальное пространство. 
когда начнется событие, будет выводится трансляция 
-награждение будет длится не больше 1 часа
-ВР-стенд
-выставка номинатнов

***
*задача минимум:*

(1 час)
1.нужно ещё раз спросить как будет проходить мероприятие (по пунктам/регламент)

(вечер)
1.тусовка в велком зоне (там будет VR-стенд) (предварительный сбор на 1 час)
(возм. созд. виртуальную пред-экскурсию)
2.проход в зал (все садятся)
3.приветственное слово
4.(разогревочное выступление под вопросом, нужно уточнить) 
(можно провести трансляцию виртуального разогревочного выступления) 
5.объявление победителей
(виртуально окно IRL/VR с возможностью общения)
6.конец, все расходятся
# концерт ноябрь
концерт в ноябре 
(больше информации будет в конце июля/начале августа):
1.общее описание
2.регламент
3.узнать у Алекса контакты RaClub и Metronome

(что мы можем сделать?)
а. Вывести концерт в VRChat
(сдел. аватары/мир с анимацией для виртуальных зрителей)
***
след. встреча вторник вечер (уточнить) - обсуждение Git + Trello, встреча с *Shadola* и *Alex_SPB*
1.рассказать про концерт ноябрь (с видео-примерами)
2.больше информации будет в начале августа
# доп. задачи
1. выставка стрит-артистов с префабом на распылители краски VRC - Мария попробует договорится
2. перенести https://pines.mapofmemory.org/
3. отдельная лекция для группы Мастер Доры по Git + Trello от Марии Коблаковой (договорится)
   *необходима видео-запись лекции работы с Git*